臺灣臺東地方法院交通事件裁定　　　　　　　　　　　九十四年度交聲字第一三號
　　異　議　人　甲○○
　　即受處分人
　　原處分機關　交通部公路總局高雄區監理所臺東監理站
　　代　表　人　楊財惠
右列受處分人因違反道路交通管理處罰條例案件，對於交通部公路總局高雄區監理所
臺東監理站裁決所九十四年二月二日所為之處分（原處分案號：東監違字第裁八一─
Ｔ00000000號），聲明異議，本院裁定如左：
        主  文
原處分撤銷。
甲○○不罰。
        理  由
一、原處分意旨略以：原處分機關以異議人即受處分人甲○○於民國九十三年十一月
    二十五日下午五時二十五分許，駕駛車牌號碼ＷＲ─五七八三號自用小貨車，沿
    臺東縣臺東市○○街由漢中街往新生路方向行駛，途經同市○○街七五一號前路
    口停紅燈，適被害人乙○○騎乘車牌號碼ＰＵＮ─二一○號重機車自同向駛來，
    不慎撞擊異議人所駕駛自小貨車之右後方，被害人因而人車倒地，並受有下巴及
    左前臂挫傷之傷害，不料被告並未採取任何救護措施而駕車逃逸，違反道路交通
    管理處罰條例第六十二條第一項之規定，經臺東縣警察局臺東分局馬蘭派出所逕
    行舉發，而由該監理站以東監違字第裁八一─Ｔ00000000號違反道路交
    通管理事件裁決書裁處異議人吊銷駕駛執照，終生禁考。
二、異議意旨略以：異議人當時不知有發生車禍，係事後始從警方口中得知上情，當
    時有感覺到自小貨車發出聲響，但以為係後載之機器因行車時晃動而倒下所發出
    之聲音，因此不以為意而繼續行駛，並無肇事逃逸之犯意，是裁決機關上開裁決
    顯有不當，為此聲明異議，請求撤銷原處分等語。
三、按汽車駕駛人，駕駛汽車肇事致人受傷或死亡，應即採取救護或其他必要措施，
    並向警察機關報告，不得駛離；違者吊扣其駕照三個月至六個月；逃逸者吊銷駕
    駛執照，道路交通管理處罰條例第六十二條第一項定有明文。經查：
    (一)證人即被害人乙○○於警詢時陳稱：伊係騎乘機車自被告所駕駛之自小貨車右
      後方撞擊，撞擊力道不是很重等語（詳卷附九十四年三月九日、九十四年四月
      二日之警詢筆錄）。又觀之卷附異議人所駕駛之自用小貨車照片七張，異議人
      所駕駛之自用小貨車右後方並無何明顯之撞擊痕跡，足認當時撞擊之力道確屬
      輕微無誤，異議人辯稱不知肇事乙節，應符常情。
    (二)被害人另於警詢時陳述：伊倒地後，甲○○係以正常速度離開現場，並無遲疑
      、加速或超車等現象，亦無探頭察看等語。目擊證人王愛淑於警詢時亦證稱：
      發生事故後，甲○○駕駛自小貨車很自然的就離去，並未加速超車、遲疑停滯
      及探頭察看等語（見卷附馬蘭派出所九十四年四月三日十四時五十分現場查證
      報告）。是被告於發生車禍後並無做任何反常舉動，而仍以正常速度行駛離去
      ，顯見異議人當時確實不知有發生車禍之情事。
    (三)本件異議人涉犯肇事逃逸罪嫌之刑事案件部分，經警方移送臺灣臺東地方法院
      檢察署檢察官偵查結果，亦認定被告所涉肇事逃逸罪嫌之證據不足，而於九十
      四年五月二十三日，以九十四年度偵字第一○四四號不起訴處分書為不起訴之
      處分，此有上開不起訴處分書一份在卷可稽，益徵異議人應無肇事逃逸之犯行
      。
    綜上查證，足認異議人前揭異議內容，應可採信，是移送機關依道路交通管理處
    罰條例第六十二條第一項之規定，裁處異議人吊銷駕駛執照，終生禁考之處分即
    有未洽，原處分應予撤銷，另為不罰之諭知。
四、據上論斷，應依道路交通案件處理辦法第二十條，裁定如主文。
中      華      民      國    九十四    年      六      月    二十二    日
                                臺灣臺東地方法院交通法庭
                                    法  官  陳弘能
右正本證明與原本無異。
如不服本裁定，應於送達後五日內，向本院提出抗告狀。
                                    書記官  張建成
中      華      民      國    九十四    年      六      月    二十二    日
